# 请教陈版：关于软件收入无成本的问题

提问人：kingsen307 时间：2015-01-04 15:39:10
陈老师 你好！目前正在做一家双软企业的新三板上市工作 ，基本情况如下： 1 、企业的主要产品为自行开发的智能仪表，销售时确认硬件收入和软件收入，但是软件收入并无相关成本与之匹配 2 、企业取得多项专利技术 但是相关研究开发费用 直接计入管理费用并未进行资本化。
问题： 1 、该类企业在附注披露时 不披露软件成本 是否可行（解释为公司自行开发软件产品的研发费用未予资本化）？ 2 、准则规定的五项条件是可以资本化的条件 是否达到这 5 个条件 必须进行资本化？ 3 、三包范围内的更换产品 是否需要视同销售? 4、企业三包内的产品更换 做为销售费用处理 退回的产品根据评估价值冲减相应的费用 是否可行？

回答人：chenyiwei
1 、不建议不披露软件成本。但可以说明软件的研发支出均已在发生时计入管理费用，对此进行合理解释。 2 、只要管理层判断同时满足了该五项条件，则必须进行资本化，这里不存在会计政策选择的空间。但在研发项目进行过程中进行该判断时，应基于谨慎的立场，恰当分析和应对各种不确定性，对是否满足条件作出谨慎的判断，不能因为现在已经研发成功就认为以往已发生的研发支出应当资本化。 3 、会计上对于三包范围内的更换产品不确认销售，因为此类产品的发出没有额外的经济利益流入。 4 、换回的有缺陷产品可按预计可变现净值借记库存商品，贷记销售费用。如果原先计提过三包相关预计负债，且换出货物时已按照换出货物成本借记预计负债的，则按换回货物的可变现净值贷记预计负债。